【裁判字號】    98,小抗,6
【裁判日期】    990129
【裁判案由】    損害賠償
【裁判全文】
臺灣臺中地方法院民事裁定  98年度小抗字第6號
抗  告  人  丙○○
上列抗告人因與相對人乙○○、甲○○間請求損害賠償事件，抗
告人對於民國98年11月5日本院臺中簡易庭98年度中小字第2862
號裁定提起抗告，本院裁定如下：
    主  文
抗告駁回。
抗告程序費用新臺幣壹仟元由抗告人負擔。
    理  由
一、抗告意旨略以：
  (一)本件縱使抗告人於請求新台幣（下同）3億1千萬元中先請求
    10萬元，係屬簡易訴訟，然因抗告人尚有八大電視及四大報
    道歉啟示，憑此即應由普通法院審理，故台中地方法院簡易
    庭應無管轄權，本件以簡易庭裁判即非合法。
  (二)本件抗告人刑事附帶民事請求損害賠償3億1千萬元附道歉啟
    示，因法院未命原告先表明即行判決，即有應行闡明而不命
    闡明即判決之違背法令。為此提起抗告，請求改以普通法院
    審理，以資適法等語。
二、經查：
  (一)按對於小額程序之第一審裁判之上訴或抗告，非以其違背法
    令為理由，不得為之，民事訴訟法第436條之24第2項定有明
    文。
  (二)又按關於請求給付金錢或其他代替物或有價證券之訴訟，其
    標的金額或價額在新臺幣10萬元以下者，適用本章所定之小
    額程序。又按當事人不得為適用小額程序而為一部請求。但
    已向法院陳明就其餘額不另起訴請求者，不在此限。民事訴
    訟法第436條之8第1項、第436條之16分別定有明文。
  (三)本件抗告人於附帶民事訴訟狀中主張因相對人乙○○、甲○
    ○侵權行為致受有損害，爰請求渠二人連帶給付新臺幣（下
    同）3億1千萬元及自收狀起至清償日止，按週年利率百分之
    5計算之利息；另應共同於聯合報等4大報及TVBS等8大電視
    台就道歉啟事頭版1/2刊登2日及於夜間19時至21時，在電視
    台朗讀道歉內容每分鐘90字2次，以回復抗告人信譽；並陳
    明刑事自訴部分如為無罪或不受理判決，請求移送民事庭審
    理，並先請求賠償10萬元其餘保留等語，此有臺灣高等法院
    臺中分院98年附民字第132號損害賠償卷宗所附書狀在卷可
    稽。本院審酌抗告人前揭請求內容，抗告人已明確表明「刑
    事自訴部分如為無罪或不受理判決，請求移送民事庭審理，
    並先請求賠償10萬元其餘保留」等語，顯為一部請求10萬元
    之意旨，對於其他回復名譽之請求已先保留而未請求，故原
    審法官並無再予行使闡明權之必要。抗告人指摘原審法官未
    行使闡明權而違背法令云云，顯屬誤會，不足採信。
  (三)本院復審之抗告人就金錢請求部分之全部請求金額高達3億1
    千萬，其先為一部請求10萬元，顯係為適用小額程序而為一
    部請求，核與前揭規定不合，故抗告人前揭一部請求之訴為
    不合法。原審據此裁定駁回抗告人之訴，並無不當，抗告人
    指摘原審裁定不當，請求改依普通庭審理云云，為無理由，
    應予駁回。
四、據上論結，本件抗告為無理由，依民事訴訟法第436條之32
    第3項、第495條之1第1項、第449條第1項、第95條、第78條
    、第436條之19，裁定如主文。
中    華    民    國    99    年    1     月    29    日
              民事第一庭    審判長法  官  張瑞蘭
                                  法  官  陳文爵
                                  法  官  陳毓秀
正本係照原本作成。
本件不得再抗告。
中    華    民    國    99    年    1     月    29    日
                                  書記官  陳玲誼

司法院資訊處製作；財團法人民間司法改革基金會備份。
